---
title: Random Numbers
author: 南墙
date: 2022.03.26
output: 
  html_notebook:
    toc_float: 
      smooth_scroll: true
    toc: true
    css: C:\Users\13263\AppData\Roaming\Typora\themes\pie.css
    highlight: pygments
    MathJex: D:\Program Files\R\R-4.1.3\library\MathJex\MathJex.js
---

## 求随机数

runif(n, a, b) 其中 n 是生成随机数的个数，a、b 分别是随机数的上下界

```{r, comment = '##'}
runif(10, 0, 1)
```

## 随机数种子

set.seed(n) 用于控制复现生成的随机数 其中 n 是种子的编号

```{r, highlight=TRUE, comment = '##'}
set.seed(123)
runif(10, 0, 1)
set.seed(123)
runif(10, 0, 1)
```

## 求正态分布随机变量的密度

dnorm(x, mu, sigma) x 为随机变量的取值，mu 为期望，sigma 为方差

```{r}
dnorm(0, 0, 1)
```

## 对数形式

当 x 极小时，可以用对数表示：dnorm(x, mu, sigma, log = TRUE)

```{r}
dnorm(-100, 0, 1, log = TRUE)
```

## 精度问题

直接使用 log() 函数无法得到正确值（浮点数精度问题）

```{r}
log(dnorm(-100, 0, 1))
```

## 累计密度

求正态分布随机变量的累积密度 (Cumulate Desity Function)：pnorm(q, mu, sigma) 其中 q 是积分上界（分位点）

```{r}
pnorm(0, 0, 1)
```

## 分位点

求分位点（给定 CDF）：qnorm(p, mu, sigma) 其中 p 为该分位点的累计密度

```{r}
qnorm(0.5, 0, 1)
```

## 分布随机数

求正态分布的随机数：rnorm(n, mu, sigma) 其中 n 是随机数的个数

```{r}
rnorm(10, 0, 1)
```

## 直方图

用直方图展示生成的随机数：hist()

```{r}
hist(rnorm(10, 0, 1))
```

## 向量形式的密度

求向量形式的正态分布随机变量的密度

```{r}
pnorm(c(1, 2, 3), 0, 1)
```

## 画正态分布的密度函数曲线

```{r}
x <- seq(-5, 5, 0.1)
d <- dnorm(x, 0, 1)
plot(x, d, type = "l")
```

## 画正态分布的分布函数曲线

```{r}
x <- seq(-5, 5, 0.1)
p <- pnorm(x, 0, 1)
plot(x, p, type = "l")
```

## 合并两幅图

```{r}
par(mfrow = c(1, 2))
plot(x, d, type = "l")
plot(x, p, type = "l")
```
